【裁判字號】    91,上訴,1212
【裁判日期】    920429
【裁判案由】    廢棄物清理法
【裁判全文】
臺灣高等法院臺中分院刑事判決                  九十一年度上訴字第一二一二號
    上  訴  人  甲○○
    即  被  告
                乙○○
                戊○○
    右三人共同  癸○○
    選任辯護人  辛○○
                壬○○
    上  訴  人  丙○○
    即  被  告
    選任辯護人  癸○○
右上訴人等因廢棄物清理法等案件，不服臺灣台中地方法院九十年度訴字第七九四號
中華民國九十一年六月二十一日第一審判決（起訴案號：臺灣台中地方法院檢察署八
十九年度偵字第一六五五九號、九十年度偵字第三五二一號），提起上訴，本院判決
如左：
      主  文
原判決撤銷。
甲○○、戊○○共同竊盜，各處有期徒刑陸月，如易科罰金均以參佰元折算壹日。
丙○○、乙○○共同竊盜，各處有期徒刑捌月。
      事  實
一、甲○○係駟騰企業有限公司（以下簡稱為駟騰公司）之負責人，丙○○、乙○○
    分別係甲○○之長子、三子。緣有戊○○係台中縣潭子鄉○○段五七一地號（地
    主：林潤森）之實際耕作者，因認其所耕作之上開土地及其旁右側未登錄河川公
    地表土層太薄，石頭太多，不利耕作，遂於民國（下同）八十九年年八月間，與
    乙○○接洽，由其提供上開大新段五七一地號土地及其旁右側未登錄河川公地予
    駟騰公司挖取砂石，再由駟騰公司載運廢棄土回填，並於表層回填一米厚度之乾
    淨土方，所挖取之砂石則歸駟騰公司販售獲利作為整地之代價，而以前開方式整
    地。經乙○○向甲○○、丙○○等人報告後認為可行，雙方即口頭議定依約行事
    ，並基於意圖為自己不法所有之共同犯意聯絡，均明知上開五七一地號土地之右
    側旁有未登錄河川公地，竟未經財政部國有財產局之同意，即擅自於八十九年八
    月間，經戊○○到場告知挖採之範圍後，由丙○○、乙○○輪流駕駛駟騰公司所
    有之挖土機在上開土地（包括其旁右側之未登錄河川公地）挖採土石後，再由甲○○及丙○○分別駕駛駟騰公司所有之砂石車（即大貨車）載運含有建築、道路
    廢棄土及磚塊、混凝土、石頭等營建剩餘土石回填在該土地上（挖採土石時其四
    人並未有三人以上同時在場過），最上層再覆以約一公尺之表土，至挖採之砂石
    則由甲○○或丙○○駕駛上開砂石車載運回駟騰公司向不知情之劉坤和所租用位
    於台中縣潭子鄉○○路○段一六五巷三００號「長春藤英語學校」北側之處理廠
    加工後，再以每立方米新台幣（下同）一百九十元之價格出售予聯宏偉企業有限
    公司（以下簡稱為聯宏偉公司）混凝土攪拌場，以此方式牟利，計共盜採上開未
    登錄河川公地之土石約一萬立方米（面積０．一二公頃，詳如附表複丈成果圖所
    示）。迨至同年十月九日十一時四十分許，甲○○、乙○○正駕駛上開砂石車載
    運營建剩餘土石在鄰地（五六九號土地，亦係由甲○○、乙○○、丙○○三人挖
採土石）回填時，為台灣高等法院台中分院檢察署檢察官及臺灣台中地方法院檢
    察署檢察官指揮法務部調查局中部地區機動工作組及台中縣警察局刑警隊經濟組
    人員當場查獲，並扣得其二人所駕駛之ＳＢ–九二二、ＳＵ–九七一號大貨車二
    台及挖土機一台（業經原審於九十年八月二十一日以九十年度訴字第七九四號刑
    事裁定發還駟騰公司）。
二、案經法務部調查局中部地區機動工作組（以下簡稱為中機組）移送臺灣臺中地方
    法院檢察署檢察官偵查起訴。
      理  由
一、訊據上訴人即被告（以下簡稱為被告）戊○○坦承於前開時間有提供上開五七一
    地號及其旁右側未登錄河川公地等土地供上訴人即被告（以下簡稱為被告）甲○○、丙○○、乙○○等人挖取砂石，並回填廢棄土等事實不諱，惟矢口否認有竊
    盜之犯行，辯稱：該地以前係由伊父親在耕作，且土地均連在一起，伊並不知該
    處有未登錄之河川公地云云。被告甲○○、丙○○、乙○○等三人亦坦承於前開
    時間有與被告戊○○約定由被告戊○○提供上開土地，彼三人以駟騰公司所有之
    挖土機在上開土地挖採土石後回填廢棄土，並於表層回填一米厚度之乾淨土方，
    所挖取之砂石歸駟騰公司加工後販售，及於八十九年十月九日十一時四十分許甲○○、乙○○正駕駛駟騰公司所有之上開砂石車載運營建剩餘土石在鄰地在五六
    九號鄰地回填時為檢察官會同警、調人員查獲，並扣得上開砂石車二台及挖土機
    一台等事實不諱，惟亦矢口否認有竊盜之犯行，辯稱：該地原係由被告戊○○在
    耕作，係被告戊○○同意伊等去挖取砂石，伊等並不知該處有未登錄之河川公地
    云云。惟查（一）被告戊○○於中機組訊問時自白稱：「大約在八十九年四、五
    月間林耀勳（林永錄之子）申請界址鑑定，當時我及林耀勳與地政事務所共同參
    與界址鑑定，現場並留有紅色界樁點」等情（見一六五五九號偵查卷第一七頁反
    面），而林永錄所申請界址鑑定之土地係同段五六九、五七０號土地，與本件被
    告等人盜採土石之土地（同段五七一號土地右側旁之未登錄河川公地）係相鄰，
    況被告戊○○亦自承係自七十四年間起即在五七一號土地耕作迄今（見一六五五
    九號偵查卷第一七頁），衡情被告戊○○豈有不知該地係屬未登錄河川公地之理
    ？（二）被告甲○○、丙○○、乙○○等人在上開五七一地號土地及其旁右側未
    登錄河川公地挖取砂石之面積共為０．一二一八公頃，其中佔用到上開未登錄河
  川公地之面積為０．一二公頃，業據負責到現場測量之測量員庚○○到庭結證在
    卷（見本院卷一第二一三頁至第二一四頁），並有台中縣雅潭地政事務所土地複
    丈成果圖一份在卷可稽（見一六五五九號偵查卷第六八頁），挖取土石之土地大
    部分均在上開未登錄之河川公地上，且所盜採之砂石約有一萬立方米，亦有財政
    部國有財產局台灣中區辦事處八十九年十一月二日台財產中管第八九０００二五
    七一三號函一份附卷足按（見一六五五九號偵查卷第七九頁），數量龐大，而被
    告甲○○、丙○○、乙○○等人又均係依被告戊○○之指示而為，亦據被告乙○○陳明在卷（見本院卷一第二一一頁），準此被告甲○○、丙○○、乙○○及戊○○等四人殊難諉為不知有盜採上開未登錄河川公地之事。（三）在上開五七一
    號土地及其旁右側未登錄河川公地挖取砂石，係由被告戊○○與乙○○接洽，業
    據其二人分別自承在卷（見本院卷一第八０頁至第八一頁）。另挖取土石時係由
    被告丙○○、乙○○二人駕駛挖土機輪流為之，被告丙○○並與被告甲○○參與
    回填廢棄土，亦據被告丙○○、乙○○自白在卷（見一六五五九號偵查卷第一一
    五頁反面、原審卷第二八五頁、本院卷一第八二頁、第二一一頁），況被告甲○○確參與在上開土地回填廢棄土，亦據被告甲○○自承在卷（見原審卷第二八六
    頁），益見被告甲○○、丙○○、乙○○及戊○○等四人均有參與上開犯行甚明
    。（四）此外復有現場照片多張及檢察官履勘現場筆錄一份等在卷足憑（見三五
    二一號偵查卷第三四頁至第三五頁、一六五五九號偵查卷第一八頁、第二七頁第
    三三頁及外放之證物袋）。（五）被告甲○○等人未經財政部國有財產局同意，
    即擅自採取上開土石加工後出售予他人牟利，足見其等主觀上具有不法所有之意
    圖甚明。（六）綜上所述，足證被告甲○○等四人上開所辯顯係飾卸之詞，不足
    採信，是罪證明確，其等犯行均堪以認定。又本件業經檢察官及原審法官履勘過
    現場，且事證已臻明確，被告等請求本院再履勘現場，核無必要，併此敘明。
二、核被告甲○○等四人所為均係犯刑法第三百二十條第一項之普通竊盜罪。其四人
    間具有犯意聯絡及行為分擔，均為共同正犯。又其等雖具有犯意聯絡，但於盜採
    上開砂石時並未同時有三人以上在場共同實施，或在場參與分擔實施犯罪，業據
    其四人一致陳明在卷（見本院卷一第二一二頁），故不成立結夥三人以上竊盜罪
    ，併此說明。原審予以論罪科刑，固非無見，惟查被告等四人並不另成立刑法第
    三百二十條第二項之竊佔罪，及被告甲○○、丙○○、乙○○等三人並不另成立
    修正後廢棄物清理法第四十六條第一項第四款之未依規定領有廢棄物清除、處理
    許可文件，從事廢棄物清除、處理罪，被告戊○○亦不另成立修正後廢棄物清理
    法修正後第四十六條第一項第三款之未經主管機關許可，提供土地回填廢棄物罪
    （詳如後述），原判決認被告等四人另成立此部分罪責，自有違誤。被告等四人
    上訴意旨否認全部犯罪，雖無理由，但原判決既有上述可議之處，應由本院將原
    判決予以撤銷改判。爰審酌被告等犯罪之動機、目的、手段、盜採土石之面積高
    達０．一二公頃、數量約有一萬立方米、犯後又否認犯罪及被告丙○○、乙○○
    二人之犯罪情節較重、被告甲○○、戊○○二人之犯罪情節較輕等一切情狀，分
    別量處被告等四人如主文第二項、第三項所示之刑，並就被告甲○○、戊○○等
    二人部分諭知易科罰金之折算標準，以示懲儆。
三、公訴意旨另以：被告甲○○、丙○○、乙○○等三人均明知未經主管機關核發土
    石採取許可證，不得擅採砂石；公、民營廢棄物清除、處理機構經營廢棄物之貯
    存、清除或處理業務，應列明專業技術人員與貯存清除、處理之工具、方法、設
    備及場所，向地方主管機關申請核發許可證。其等未取得主管機關核發之土石採
    取及廢棄物清除、處理許可證，竟自八十九年二月起，共同基於概括之犯意，由
    被告丙○○與台中縣潭子鄉○○段五六九、五七０地號（地主：林永祿等三人）
    之實際耕作者林煥塾接洽，偽以土地改良為名徵得林煥塾及地主林永祿之子林耀
    勳同意，在同段五六九地號Ｃ部分大肆挖採土石，並回填一般事業建築廢物，以
    謀取暴利；嗣由被告甲○○、乙○○父子接續挖採同地號Ｂ部分（面積０．一九
    八公頃）之土石，並以同法回填一般事業建築廢棄物，最上層再覆以約一公尺之
    表土以掩飾。又於八十九年四、五月間，因前述Ｂ、Ｃ部分均已挖掘回填完畢，
    再由被告乙○○與被告戊○○共謀意圖為自己不法之利益，竟未經財政部國有財
    產局同意，在同地段五七一地號及五七一地號右側未登錄河川公地上，偽以土地
    改良為名大肆在Ａ部分（面積０．一二一八公頃）盜採土石，由甲○○、乙○○
    、丙○○父子三人共同挖採、運送並回填一般事業建築廢棄物，挖掘深度達十一
    公尺，竊佔該未登錄之河川公地０．一二公頃，盜採土石約一萬立方米，再運送
    至被告甲○○開設之駟騰公司加工後，售予聯宏偉混凝土公司，以此方式謀取暴
    利。因認被告等四人另成立刑法第三百二十條第二項之竊佔罪，及被告甲○○、
    丙○○、乙○○等三人另成立廢棄物清理法第二十二條第二項第四款（即修正後
    第四十六條第一項第四款）之未依規定領有廢棄物清除、處理許可文件，從事廢
    棄物清除、處理罪，被告戊○○另成立廢棄物清理法第二十二條第二項第三款（
    即修正後第四十六條第一項第三款）之未經主管機關許可，提供土地回填廢棄物
    等罪嫌云云。按犯罪事實應依證據認定之，無證據不得推定其犯罪事實；又不能
    證明被告犯罪者，應諭知無罪之判決，刑事訴訟法第一百五十四條、第三百零一
    條第一項前段分別定有明文。次按事實之認定，應憑證據，如未能發現相當證據
    ，或證據不足以證明，自不能以推測或擬制之方法以為裁判基礎；又認定不利於
    被告之事實，須依積極證據，苟積極證據不足為不利於被告事實之認定時，即應
    為有利於被告之認定，更不必有何有利之證據（最高法院三十年上字第八一六號
    、四十年臺上字第八六號判例參照）。訊據被告甲○○、丙○○、乙○○等三人
    雖坦承於前開時間有在上開五六九、五七０地號土地，及五七一地號土地與其右
    側未登錄河川公地上挖取砂石後，再載運廢棄土回填，並於表層回填一米厚度之
    乾淨土方，所挖取之砂石歸駟騰公司販售獲利作為整地之代價，而以前開方式整
    地等事實不諱，惟矢口否認有竊佔及未依規定領有廢棄物清除、處理許可文件，
    從事廢棄物清除、處理等犯行，辯稱：伊等係經上開土地之實際耕作人林耀勳、
    林煥塾及戊○○等人同意始在該地挖取砂石，並載運廢棄土回填。至伊等所載運
    回填之物為營建剩餘土石方，並非廢棄物，且該營建剩餘土石方係回填於該農地
    之底層，表層並回填一米厚度之乾淨土方，故縱伊等並未經申請許可領有廢棄物
    清除、處理許可文件，即回填營建剩餘土石方，亦與未依規定領有廢棄物清除、
    處理許可文件，從事廢棄物清除、處理罪之要件不合。另伊等挖取上開五七一號
    及其右側土地，並未超過戊○○指定以外之範圍，亦不成立竊佔罪云云。被告戊○○亦坦承於前開時間有提供上開五七一地號土地及其右側未登錄河川公地供被
    告甲○○、丙○○、乙○○等人挖取砂石後，再載運廢棄土回填，並於表層回填
    一米厚度之乾淨土方等事實不諱，惟亦矢口否認有竊佔及未經主管機關許可，提
    供土地回填廢棄物等犯行，辯稱：上開土地係伊祖先留下來，伊父親及伯父以前
    即在該處耕作，伊繼承後亦在該地耕作，因見上開五六九、五七０地號鄰地經整
    地後成效不錯，故伊始與被告甲○○、丙○○、乙○○等人約定由彼等為該地整
    地，至所挖取之土石歸彼等所有，作為整地之代價，伊係為整地始提供上開土地
    ，並非提供土地供回填廢棄物之用云云。經查（一）證人即負責至現場處理之台
    中縣環境保護局稽查隊區隊長己○○於原審及本院調查時分別到庭結證稱：「當
    初是檢察官通知，我去到現場時，有兩部卡車在那邊，有挖一個大洞，旁邊有堆
    了一些廢土，那些廢土沒有摻雜其他垃圾或東西，只有土方」、「八十九年十月
    九日我會同檢察官勘驗現場時，在現場所發現之東西是可回收利用之砂石，並非
    廢棄物」、「本件被告等所回填之物是營建剩餘土石方，並非廢棄物，故其行為
    應該不算是從事廢棄物之清除、處理。如任意傾倒營建廢棄土屬於廢棄物清理法
    第二十七條第二款之規定事項，要依同法第五十條第三款處行政罰，本件我們去
    現場時發現土石方已經傾倒在那邊，地方環保局已經依同法第五十條第三款開告
    發單」各等語（見原審卷第二五０頁及本院卷一第一０八頁至第一０九頁、本院
    卷二第九六頁）。證人即台中縣環境保護局稽查員張懷頌、周永湖等二人亦到庭
    結證稱：「我們去到現場時，有兩部卡車在那邊，有挖一個大洞，旁邊有堆了一
    些廢土，那些廢土沒有摻雜其他垃圾或東西，只有土方」等語（見原審卷第二五
    一頁至第二五二頁），周永湖另證稱：「我們剛開始去時只發現整理現場而已，
    當時跟檢察官去時有發現廢土。廢棄土如果沒有按照規定處理的話，也要依廢棄
    物的規定處罰，那是行政方面的處罰規定」等語（見原審卷第二五二頁至第二五
    三頁）。另本院向台中縣環境保護局函查駟騰公司於上開時間在前開土地所回填
    之物是否包括建築、道路廢棄土及磚塊、混凝土、石頭等廢棄物，是否屬廢棄物
    清理法所稱之事業廢棄物？該局亦函覆本院稱：「案經本局於八十九年十月九日
    派員查獲甲○○載運廢土石、建築廢土等至農地傾倒污染環境，已違反廢棄物清
    理法第十二條（新法第二十七條）第二款規定，並移由潭子鄉公所依法處分。另
    有關營建剩餘土石方（泥、土、沙、石、磚瓦、混泥土塊）經行政院環境保護署
    函釋明確認定為有用資源，非屬廢棄物範圍」等情，亦有該局九十一年九月二十
    五日環稽字第０九一０三六六０七００號函一份在卷可稽（見本院卷一第一三０
    頁），在在足證被告甲○○、丙○○、乙○○等人在上開五六九、五七０地號土
    地，及五七一地號土地與其右側未登錄河川公地上挖取砂石後，所回填之物係營
    建剩餘土石方，並非廢棄物無疑。（二）嗣台中縣環境保護局派員至上開處所採
    集廢棄物樣本經檢驗結果，銅、鋅、鎘、鉛、鉻及其化合物檢測值皆未超過最大
    限值，汞及其化合物亦未超過標準限值，有該局八十九年十一月六日八九環一字
    第０四一三二九號函及九十一年十一月五日環稽字第０九一０二六一四一００號
    函等各一份附卷可按（見一六五五九號偵查卷第八０頁），足見本件被告等所回
    填之上開營建剩餘土石方，亦非有害之事業廢棄物甚明。（三）行政院環境保護
    署九十一年五月八日環署廢字第０九一００二六七二六號函稱：「依據內政部訂
    頒之『營建剩餘土石方處理方案』規定，營建剩餘土石方之種類包括建築工程、
    公共工程及建築物拆除工程施工所產生之剩餘泥、土、砂、石、磚、瓦、混凝土
    塊。另依據行政院八十六年十二月三十一日台八十六內字第五二一０九號函示明
    確認定剩餘土石方、磚瓦、混凝土塊為有用資源，非屬廢棄物範圍，其主管機關
    為內政部營建署。如營建剩餘土石方依『營建剩餘土石方處理方案』規定合法處
    理者，均不以廢棄物認定。惟如剩餘土石方未依該處理方案規定處理而『隨意棄
    置』，『致污染環境』者，仍為違反『廢棄物清理法』第二十七條第二款規定之
    行為」等情（見本院卷一第一三一頁），及該署九十一年五月六日環署廢字第０
    九一００三四三一六號函稱：「依行政院八十六年十二月三十一日台八十六內字
    第五九一０九號函業已明確認定，剩餘土石方、磚瓦、混凝土塊，為有用資源，
    非屬廢棄物範圍，其主管機關為內政部營建署，先予敘明。另按廢棄物清理法第
    二十七條所規範之行為，係指污染環境行為，其主體非僅侷限於一般或事業廢棄
    物。綜上，如營建剩餘土石方未依『營建剩餘土石方處理方案』規定處理，而『
    隨意棄置』，『致污染環境』者，依違反『廢棄物清理法』第二十七條第二款規
    定查處，並無不妥」等情（見（見本院卷一第一三二頁）。另證人己○○於本院
    調查時亦到庭證稱：「如任意傾倒營建廢棄土屬於廢棄物清理法第二十七條第二
    款之規定事項，要依同法第五十條第三款處行政罰，本件我們去現場時發現土石
    方已經傾倒在那邊，地方環保局已經依同法第五十條第三款開告發單。另行政院
    環境保護署八十九年九月五日（八九）環署督字第五一四二二號函所稱未依法申
    請棄土場設置許可，即擅自收納、回填營建廢棄土，或未依規定運往指定之棄土
    場，而運往未經許可之違法棄土場，即屬違法棄置，縱為未摻雜其他一般或事業
    廢棄物之乾淨廢土，仍因破壞、污染周遭生態環境而違反廢棄物清理法之規定云
    云，其所指違反廢棄物清理法之規定係指違反同法第二十七條第二款之規定而言
    」等語（見本院卷二第九六頁至第九七頁）。益證營建剩餘土石方、磚瓦、混凝
    土塊等物均非屬廢棄物範圍，如依營建剩餘土石方處理方案規定合法處理者，均
    不以廢棄物認定，如未依該方案之規定處理，而隨意棄置致污染環境，則係違反
    廢棄物清理法第二十七條第二款之規定，應依同法第五十條第三款之規定處以行
    政罰（處新台幣一千二百元以上六千元以下罰鍰，經限期改善，屆期仍未完成改
    善者，按日連續處罰），是被告等此部分行為應僅屬行政罰而已，並無刑罰可言
    ，亦無疑義。（四）本院就有關未依法申請棄土場設置許可，即擅自收納、回填
    營建廢棄土之處罰依據，向行政院環境保護署函詢，經該署函覆本院稱：「依內
    政部（營建署）所訂定之『營建剩餘土石方處理方案』及行政院八十六年十二月
    三十一日函示，有關『營建剩餘土石方（俗稱廢棄土）之種類包括建築工程、公
    共工程及建築物拆除工程施工所產生之剩餘泥、土、沙、石、磚瓦、混泥土塊，
    為有用資源，非屬廢棄物範圍，其主管機關為內政部營建署。另有關土方資源堆
    置處理場（簡稱土資場，俗稱棄土場）之申涉及管理業務，亦屬內政部營建署主
    管業務。綜上，有關未依法申請棄土場許可即擅自收納、回填營建廢棄土時，應
    依內政部所訂之相關法令處分及偵辦」等情，有該署九十一年十一月二十八日環
    署廢字第０九一００八０八四九號函一份附卷足稽（見本院卷二第六八頁）。而
    內政部營建署嗣函覆本院稱：「查本部九十年十月十九日台九十內營字第九０一
    四七一四號函頒修正之『營建剩餘土石方處理方案』，其執行涉及地方制度法，
    為地方自治及執行管理事項，屬地方政府及公共工程主辦機關主管業務，至所詢
    （未依法申請棄土場設置許可，即擅自收納、回填營建廢棄土之處罰依據），請
    逕向涉及違法案件之上開政府機關查詢辦理」等情，亦有該署九十一年十二月二
    十四日營署綜字第０九一二九二０一七九號函一份足按（見本院卷二第八三頁）
    。嗣臺中縣政府亦函覆本院稱：「有關未依法申請棄土場設置許可，即擅自收納
    、回填營建廢棄土之處罰依據，法令並無特別規定，有關類此案件本府係由傾倒
    地點之目的主管機關，負責處理，例如傾倒地點在河川區域，則由水利單位處理
    ，位於山坡地範圍，則由農業局處理，另如有違反土地分區管制，則由地政單位
    （非都市土地範圍）或都計單位（都市計畫內土地）查處，故應視案件發生地點
    做為判定違反何種法令規定來處理。另按『‧‧‧回填覆土如何認定為營建廢棄
    土‧‧‧案涉『營建剩餘土石方處理方案』有關規定，由該目的事業主管機關依
    其主管法令規定處理。』為內政部九十一年一月十四日台中地字第０九一０００
    一三四五０號函所釋，違規棄土來源部分，如經查證為建築工程或公共工程業者
    所為，應由目的事業主管機關裁處」等情，有該府九十二年三月三日府工建字第
    ０九二０五二七五七００號函一份在卷足憑（見本院卷二第八八頁）。而台中縣
    政府為執行上開事項，亦已制定台中縣營建工程剩餘土石方管理及資源堆置處理
    場設置管理自治條例草案，正報請內政部營建署核定中，有該草案一份足稽（見
    本院卷二第一一二頁至第一一五頁），益證未依法申請棄土場設置許可，即擅自
    收納、回填營建廢棄土，係屬地方自治及執行管理事項，為行政罰，並非刑罰無
    疑。（五）被告甲○○、丙○○、乙○○等三人係經上開五六九、五七０地號土
    地之實際耕作人林耀勳、林煥塾同意，及五七一地號土地之實際耕作人戊○○同
    意，始在該地挖取砂石，並載運廢棄土回填等情，業經證人林耀勳、林煥塾、林
    潤森及戊○○等人分別證述在卷（見一六五五九號偵查卷第一一六頁、三五二一
    號偵查卷第八頁反面至第九頁、原審卷第二八七頁至第二八八頁及本院卷一第一
    六一頁），是此部分自無竊佔之問題。至被告等四人係為竊取上開土石，始在上
    開五七一地號土地之右側未登錄河川公地上挖取砂石，並非以竊佔之犯意而佔用
    該土地，是此部分僅成立竊盜罪，與竊佔罪之要件不符。（六）此外復查無其他
    確切證據足以證明被告等四人確有竊佔及被告甲○○、丙○○、乙○○等三人另
    有未依規定領有廢棄物清除、處理許可文件，從事廢棄物清除、處理罪，被告戊○○另有未經主管機關許可，提供土地回填廢棄物罪等罪嫌，是其四人此部分要
    屬犯罪不能證明。惟因公訴人認此部分與前開科刑部分係屬具有牽連關係之裁判
    上一罪，故不另為無罪之諭知，附此說明。
四、又被告行為後關於刑法第四十一條易科罰金之規定，業經總統於九十年一月十日
    公布修正為凡犯最重本刑為五年以下有期徒刑之罪，而受六月以下有期徒刑或拘
    役之宣告，因身體、教育、職業、家庭之關係或其他正當理由，執行顯有困難者
    ，得以一元以上三元以下折算一日易科罰金，並自同年月十二日起生效，比較新
    舊法律，以修正後之規定對被告較為有利，自應適用修正後刑法第四十一條第一
    項前段之規定定被告甲○○、戊○○二人易科罰金之折算標準，亦併此說明。
五、據上論結，應依刑事訴訟法第三百六十九條第一項前段、第三百六十四條、第二
    百九十九條第一項前段、刑法第二條第一項前段、第二十八條、第三百二十條第
    一項、修正後刑法第四十一條第一項前段、罰金罰鍰提高標準條例第一條前段、
    第二條，判決如主文。
本案經檢察官丁○○到庭執行職務。
中      華      民      國      九十二      年      四    月    二十九  日
                     臺灣高等法院臺中分院刑事第八庭
                                         審判長法  官  羅  得  村
                                               法  官  陳  毓  秀
                                               法  官  劉  榮  服
右正本證明與原本無異。
除檢察官得上訴外，餘不得上訴。
如不服本判決應於收受送達後十日內向本院提出上訴書狀，其未敘述上訴之理由者並
得於提起上訴後十日內向本院補提理由書（均須按他造當事人之人數附繕本）。
                                               書記官  陳  俞  豪
中      華      民      國    九十二     年      四       月     三十   日
附錄論罪條文：
刑法第三百二十條第一項：
意圖為自己或第三人不法之所有，而竊取他人之動產者，為竊盜罪，處五年以下有期
徒刑、拘役或五百元以下罰金。
                                                                        Ｆ


司法院資訊處製作；財團法人民間司法改革基金會備份。
